臺灣苗栗地方法院刑事判決　　　　　　　100年度易字第492號
公　訴　人　臺灣苗栗地方法院檢察署檢察官
被　　　告　廖錦榮
上列被告因違反毒品危害防制條例案件，經檢察官提起公訴（10
0 年度毒偵字第683 號），本院依法行簡式審判程序審理，判決
如下：
    主  文
廖錦榮施用第二級毒品，累犯，處有期徒刑捌月。
    事  實
一、廖錦榮前於民國89年間，因施用毒品案件，經法院裁定送觀
    察勒戒，迨89年8 月2 日無繼續施用傾向出所，並由臺灣苗
    栗地方法院檢察署檢察官以89年度毒偵字第1385號為不起訴
    處分確定。又於92至93年間，因竊盜、施用毒品等案件，分
    別經臺灣高等法院臺中分院以93年度上易字第557 號判處有
    期徒刑10月、本院以93年度苗簡字第382 號判處有期徒刑5
    月（後合併定應執行有期徒刑1 年2 月確定），本院以94年
    度易字第84號判處有期徒刑7 月確定，上開案件接續執行至
    95年1 月6 日假釋，並於95年5 月31日假釋期滿未經撤銷視
    為執行完畢。詎其明知甲基安非他命（起訴書均誤載為『安
    非他命』，由公訴人當庭更正）業已公告列為毒品危害防制
    條例之第二級毒品，不得持有、施用，竟基於施用第二級毒
    品之犯意，於100 年4 月17日至20日間之某時，在苗栗縣銅
    鑼鄉中平村中平68號住處，以將甲基安非他命放入玻璃球內
    燒烤後吸食煙霧之方式，施用第二級毒品甲基安非他命1 次
    。嗣100 年4 月21日，警方至上址住處搜索查獲廖錦榮，後
    徵其同意採尿送驗，結果呈現甲基安非他命陽性反應，始悉
    前情（供施用毒品之物查扣無著）。
二、案經苗栗縣政府警察局移送臺灣苗栗地方法院檢察署檢察官
    偵查起訴。
    理  由
一、本件係依刑事訴訟法第273 條之1 第1 項行簡式審判程序，
    其證據調查依同法第273 條之2 所定原不受審判外陳述排除
    之限制；又被告對於卷內各項證據亦不爭執證據能力，復無
    事證顯示有何違法取得或類此瑕疵之情，故卷內所列各項證
    據，自均有證據能力，合先敘明。
二、上揭犯罪事實，業據被告於本院審理中坦承不諱（見本院卷
    第71頁、第85頁反面），核與前開採尿檢出之毒品反應相符
    ，有該尿液檢驗報告、送驗檢體代號和姓名資料等件為憑（
    見偵卷第25-26 頁），另外尚有刑事案件移送書、搜索票、
    搜索扣押筆錄所示員警查獲情形在卷供參（見偵卷第10、18
    -21 頁）。是被告雖因記憶之故，無從精確自白施用毒品細
    節（見本院卷第85頁反面），然其於採尿送驗前確有該施用
    毒品行為，既有上舉證據互核勾稽，自堪認屬實。從而本件
    事證已明，被告犯行洵足認定，應依法論科。
三、本件被告已非「初犯」或「5 年後再犯」之施用毒品情形，
    業經事實欄載明綦詳，並有前案紀錄表存卷可考，自應依毒
    品危害防制條例第23條第2 項逕行追訴（最高法院97年度第
    5 次刑事庭會議決議參照）。按甲基安非他命係毒品危害防
    制條例第2 條第2 項第2 款所定第二級毒品。核被告所為，
    係犯毒品危害防制條例第10條第2 項之施用第二級毒品罪。
    被告持有毒品之低度行為應被施用之高度行為所吸收，不另
    論罪。被告曾受如事實欄所載判刑執行等情，有上開前案資
    料足稽，其於徒刑執行完畢後，5 年內故意再犯本件有期徒
    刑以上之罪，為累犯，應依刑法第47條第1 項加重刑度。
四、爰審酌被告早於81年間起，已有違反麻醉藥品管理條例、毒
    品危害防制條例、竊盜等前科，迭受判刑執行、觀察勒戒等
    處遇，素行甚差，有上開前案資料可憑，如今仍溺於毒害、
    復犯下本案，顯見未從歷次前科記取教訓，實有判處相當期
    間監禁矯治之必要，惟念及被告終知坦然面對刑責、於本院
    審理中供承罪行不諱等一切情狀，量處如主文所示之刑，以
    資懲儆。
據上論斷，應依刑事訴訟法第273 條之1 第1 項、第299 條第1
項前段，毒品危害防制條例第10條第2 項，刑法第11條前段、第
47條第1 項，判決如主文。
本案經檢察官葉竹鳳到庭執行職務
中    華    民    國    100   年   10     月    13    日
                    刑事第三庭    法  官  江振源
以上正本證明與原本無異
如不服本判決，應於判決送達後10日內向本院提出上訴書狀（應
附繕本），其未敘述上訴理由者，應於上訴期間屆滿後20日內補
提理由書狀於本院，上訴於臺灣高等法院臺中分院。
中    華    民    國    100   年   10     月    14    日
                                  書記官  楊慧萍
附錄本判決論罪科刑法條：
毒品危害防制條例第10條
施用第一級毒品者，處六月以上五年以下有期徒刑。
施用第二級毒品者，處三年以下有期徒刑。